臺灣宜蘭地方法院刑事判決
110年度易字第235號
公  訴  人  臺灣宜蘭地方檢察署檢察官
被      告  黃阿輝


上列被告因竊盜案件，經檢察官提起公訴（一百十年度偵字第一
八九一號），本院判決如下：
    主    文
黃阿輝犯竊盜罪，處拘役拾日，如易科罰金，以新臺幣壹仟元折
算壹日。
    犯罪事實
一、黃阿輝從事資源回收工作，民國一百十年一月十九日十二時
    二十二分許，騎乘連接推車之車牌號碼000-000號機車至宜
    蘭縣○○鄉○○路○段○○○號前時，見騎樓外堆放數只紙箱，遂停
    車前去收摺紙箱。詎其另見騎樓停放之機車右照後鏡掛有游
    士毅所有之藍色雨衣一件，竟基於為自己不法所有之意圖而
    順手竊走該件藍色雨衣，連同其所撿拾之紙箱一併置於連接
    機車之推車後，騎乘機車離去。嗣游士毅發現遭竊而報警調
    閱現場監視錄影紀錄始循線查悉上情。  
二、案經游士毅告訴暨宜蘭縣政府警察局羅東分局報告臺灣宜蘭
    地方檢察署檢察官偵查起訴。　　
    理    由
一、訊據被告黃阿輝固坦承確於一百十年一月十九日十二時二十
    二分許，騎乘連接推車之車牌號碼000-000號機車至宜蘭縣○
    ○鄉○○路○段○○○號前時，見騎樓外堆放數只紙箱，便停車前
    去收摺紙箱，再將紙箱及藍色雨衣一併置於連接機車之推車
    後，騎乘機車離去等情屬實，惟矢口否認有何竊盜該件藍色
    雨衣之犯行，並持：藍色雨衣係置放在騎樓外之紙箱上，貌
    似無人所有丟棄該處之物，其才與紙箱一同回收帶走，並非
    擅自機車上取走等語置辯。然查，該件藍色雨衣之掛置位置
    ，業據證人即告訴人游士毅於警詢證陳及偵查結證：機車停
    放位置在其工作地點外騎樓，當日下雨，故將雨衣掛在機車
    右照後鏡上，中午出門始見雨衣遭竊，雨衣並非棄置之物等
    語明確，且經本院勘驗現場監視錄影紀錄後，製有勘驗筆錄
    略為：
  ㈠【檔案名稱】：camera-CH1
    【勘驗結果】：
  ①錄影時間12：00：54，檔案畫面左下角出現一輛檔車向畫面
    右上方行駛，車前裝有擋風板，車牌號碼末四碼為3-CFV，
    騎士（即被告）頭戴銀色半罩式安全帽，身著黑色外套，深
    色長褲，米黃色鞋，嘴裡叼菸，道路右上方停放一輛白色小
    客車，右方停放一台銀色車輛，畫面右下方地面放置紙箱，
    畫面右下方可見停放有機車，畫面右下角拍攝到藍色不明物
    品。
　②錄影時間12：00：55，檔車持續向畫面右上角行駛，後方連
    接著推車，推車上裝有紙箱及灰色、粉色袋子，可見車牌號
    碼為00-000。
  ③錄影時間12：03：27，騎士俯身將地面上放置的四個紙箱整
    理放在一起。
  ④錄影時間12：03：47，騎士繞過地面上之紙箱，往畫面右下
    方移動。
  ⑤錄影時間12：03：51，騎士走至畫面右下方停放之機車前方
    ，再轉身向後，自畫面右下方走回下方。
  ⑥錄影時間12：03：58，騎士向畫面右下方之機車伸出右手（
    擋住機車左後照鏡），手向上後，將機車上藍色物品拿起後
    ，轉身朝向道路前方（朝向畫面上方，監視器拍到背影）。
  ⑦錄影時間12：04：03，藍色物品可見有袖子、拉鍊及扣子，
    長度約為一人高，應為雨衣。
  ⑧錄影時間12：04：05，騎士將藍色物品放至地面上放置之紙
    箱上，連同紙箱一併拾起。
  ⑨錄影時間12：04：07，騎士將藍色物品及紙箱放回地面後，
    用雙手將紙箱及其上藍色物品一起拿起後，朝向畫面右上方
    走。
  ⑩錄影時間12：04：20，騎士持續朝畫面右上方走，自路邊停
    放之白色小客車後方，繞至小客車左側，再走到小客車前方
    ，檔車後方。
  ⑪錄影時間12：04：30，騎士似有將手上物品放下的動作，後
    將頭轉向畫面下方，手上拿著藍色物品。
  ⑫錄影時間12：04：56，騎士起身後，彎腰，似在整理物品。
  ⑬錄影時間12：05：48，騎士騎乘檔車自道路右方朝道路前方
    行駛離去，檔車後方推車上面裝載物品似有變多。
  ㈡【檔案名稱】：camera-CH2
    【勘驗結果】：
  ①錄影時間12：00：54，檔案畫面右方出現騎士（即被告）騎
    乘機車向畫面右方行駛，車前裝有擋風板，後方連接著推車
    ，推車上裝有紙箱及灰色、粉色袋子，騎士頭戴銀色半罩式
    安全帽，身著黑色外套，嘴裡叼著菸，視線看向畫面左方。
    畫面右下方停放一台銀色車輛，畫面左下方地面上放置紙箱
    ，畫面左方騎樓下可見停放有兩台機車，兩台機車中間有藍
    色不明物品。
  ②錄影時間12：03：26，騎士走至畫面左方地面上放置之紙箱
    前，俯身將紙箱整理放一起。
  ③錄影時間12：03：47，騎士繞過地面上紙箱，向左轉走向畫
    面左方，騎樓停放之機車前方。
  ④錄影時間12：04：00，畫面中兩車間之藍色物品消失於畫面
    中。
  ⑤錄影時間12：04：02，騎士拿著藍色物品，向左轉後，朝向
    畫面下方移動。
  ⑥錄影時間12：04：03，畫面中藍色物品有袖子、拉鍊、扣子
    、反光條，應為雨衣。
  ⑦錄影時間12：04：05，騎士將藍色物品放至地面上放置之紙
    箱上後，拾起紙箱及其上藍色物品。
  ⑧錄影時間12：04：07，騎士將藍色物品及紙箱放回地面上後
    ，用雙手將紙箱及其上藍色物品一起拿起後，朝向畫面下方
    走。
  ⑨錄影時間12：04：14，騎士拿著紙箱及藍色物品自畫面中消
    失。
    綜上各情，佐以被告自承其為監視錄影畫面中，叼煙拿走紙
    箱及藍色雨衣之人，即徵告訴人所有之藍色雨衣，本係掛置
    停放騎樓之機車上而非堆疊騎樓外之紙箱上，嗣遭被告擅自
    停放在騎樓之機車上取走甚明。此外，復有警製扣押筆錄、
    扣押物品目錄表、監視器錄影翻拍照片、贓物認領保管單在
    卷為憑，被告空言置辯否認犯行，洵屬脫罪卸責之詞而無可
    採。本件事證已臻明確，被告犯行當足認定，應予依法論科
    。
二、核被告黃阿輝之所為，係犯刑法第三百二十條第一項之竊盜
    罪。審酌被告從事資源回收工作，竟擅於撿拾紙箱回收時，
    貪欲圖便而竊取告訴人所有之藍色雨衣，侵害告訴人之財產
    法益，所為非是，並兼衡其否認犯行空言置辯，犯後態度非
    佳及未受教育，未婚之生活態樣暨犯罪動機、目的、手段與
    侵害告訴人之財產法益及社會整體防衛機制尚屬輕微等一切
    情狀，爰依法量處如主文第一項所示之刑，併諭知易科罰金
    之折算標準。
三、按犯罪所得已實際合法發還被害人者，不予宣告沒收或追徵
    ，刑法第三十八條之一第五項定有明文。查被告黃阿輝竊得
    之藍色雨衣一件，雖為其犯罪所得，然該件藍色雨衣業於被
    告經警查獲後，發還告訴人游士毅領回，此見卷附贓物認領
    保管單即明，揆諸前開規定，本院爰不併予宣告沒收之。 
據上論斷，應依刑事訴訟法第二百九十九條第一項前段，判決如
主文。
本案經檢察官吳志成到庭執行職務。
中　　華　　民　　國　　110 　年　　12　　月　　22　　日
                    刑事第五庭法  官  陳嘉年  
以上正本證明與原本無異。
如不服本判決應於收受本判決後10日內向本院提出上訴書狀，並
應敘述具體理由。若未敘述理由者，應於上訴期間屆滿後20日內
向本院補提理由書狀(均須按他造當事人之人數附繕本)。
                              書記官  林慶生
中　　華　　民　　國　　110 　年　　12　　月　　22　　日
附錄本案論罪科刑法條全文
刑法第320條第1項
意圖為自己或第三人不法之所有，而竊取他人之動產者，為
竊盜罪，處5年以下有期徒刑、拘役或50萬元以下罰金。